臺灣高等法院高雄分院刑事裁定　　　　 110年度聲字第1607號
聲　請　人　臺灣高等檢察署高雄檢察分署檢察官
受　刑　人　林育偉



上列聲請人因受刑人數罪併罰有2 裁判以上，聲請定其應執行之
刑（110 年度執聲字第663 號），本院裁定如下：
    主  文
林育偉犯如附表所示之各罪，所處各如附表所示之刑，應執行有
期徒刑捌年捌月。
    理  由
一、聲請意旨略以：受刑人林育偉因犯附表所示之罪，先後經判
    處如附表所示之刑確定，應依刑法第53條、第51條第5 款，
    定其應執行之刑，爰依刑事訴訟法第477 條第1 項聲請裁定
    等語。
二、按裁判確定前犯數罪者，併合處罰之。但有下列情形之一者
    ，不在此限：一、得易科罰金之罪與不得易科罰金之罪；前
    項但書情形，受刑人請求檢察官聲請定應執行刑者，依第51
    條規定定之，刑法第50條第1 項、同條項但書第1 款、第2
    項分別定有明文。又被告所犯數罪有二裁判以上時，其所犯
    各罪是否合於數罪併罰規定，應以各裁判中最初判決確定者
    為基準，凡在該裁判確定前所犯之各罪，均應依刑法第50條
    、第51條規定，定其應執行之刑。數罪併罰案件之實體裁判
    確定後，即生實質之確定力，除因增加經另案判決確定合於
    數罪併罰之其他犯罪，或原定應執行刑之數罪中有部分犯罪
    ，因非常上訴、再審程序而經撤銷改判，或有赦免、減刑等
    情形，致原裁判定刑之基礎已經變動，或其他客觀上有責罰
    顯不相當之特殊情形，為維護極重要之公共利益，而有另定
    應執行刑之必要者外，法院應受原確定裁定實質確定力之拘
    束（最高法院110 年度台抗大字第489 號刑事裁定參照）。
三、又數罪併罰，有2 以上裁判者，依第51條之規定，定其應執
    行之刑；數罪併罰，分別宣告其罪之刑，宣告多數有期徒刑
    者，於各刑中之最長期以上，各刑合併之刑期以下，定其刑
    期，但不得逾30年，刑法第51條第5 款、第53條分別定有明
    文。另刑事訴訟法第370 條第2 項、第3 項，已針對第二審
    上訴案件之定應執行之刑，明定有不利益變更禁止原則之適
    用。而分屬不同案件之數罪併罰，倘一裁判宣告數罪之刑，
    曾經定其執行刑，再與其他裁判宣告之刑定其執行刑時，在
    法理上亦應同受此原則之拘束。亦即，上述另定之執行刑，
    其裁量所定之刑期，不得較重於前定之執行刑加計後裁判宣
    告之刑之總和（最高法院108 年度台非字第48號判決參照）
    。另法律上屬於自由裁量之事項，有其外部性界限及內部性
    界限，並非概無拘束。依據法律之具體規定，法院應在其範
    圍內選擇為適當之裁判者，為外部性界限；而法院為裁判時
    ，應考量法律之目的及法律秩序之理念所在者，為內部性界
    限；法院為裁判時，二者均不得有所逾越（最高法院108 年
    台非字第155 號判決參照）。
四、查本件受刑人所犯如附表所示之罪，先後經法院判處如附表
    所示之刑，並於附表所載之日期分別確定在案，有臺灣高等
    法院被告前案紀錄表及各該刑事判決書在卷足憑。又其中受
    刑人所犯如附表編號1 所示係得易科罰金之罪；附表其餘編
    號所示則係不得易科罰金之罪，惟受刑人就附表所示各罪，
    已聲請檢察官合併定其應執行之刑，有受刑人聲請書附卷可
    參（詳本院卷第11頁）。是檢察官就附表所示之罪，聲請定
    其應執行之刑，經核符合前揭規定，應予准許。另受刑人所
    犯如附表編號2 至7 所示之罪，固經法院定應執行刑為有期
    徒刑8 年6 月確定，惟受刑人既有因增加經另案判決確定合
    於數罪併罰之如附表編號1 所示之罪，應定其應執行刑，則
    該罪所定應執行刑即當然失效，且不違反一事不再理原則，
    本院自可就附表所示各罪，更定其應執行刑。是本院定其應
    執行刑，不得逾越刑法第51條第5 款所定法律之外部界限，
    即不得重於附表所示各罪之總和。亦不得重於附表編號2 至
    7 所定應執行刑8 年6 月、附表編號1 之有期徒刑5 月之總
    和（即有期徒刑8 年11月），並審酌被告所提出之意見書（
    詳本院卷第185 頁），考量其所犯為施用毒品、販賣毒品等
    案件，以及行為日期之密接程度、行為方式等一切情狀，爰
    定其應執行之刑如主文所示。
五、依刑事訴訟法第477 條第1 項，刑法第50條第2 項、第53條
    、第51條第5 款，裁定如主文。
中    華    民    國    110     年    11    月   23   日
                    刑事第三庭  審判長法  官  徐美麗
                                      法  官  陳億芳
                                      法  官  方百正
以上正本證明與原本無異。
如不服本裁定應於送達後5 日內向本院提出抗告狀。
中    華    民    國    110     年    11    月   23   日
                                      書記官  林佳蓉
附表：
┌─┬───┬────┬──────┬───────────┬───────────┬─────┐
│編│罪名  │ 宣告刑 │ 犯罪日期   │    最後事實審        │     確定判決         │          │
│號│      │        │（年月日）  ├─────┬─────┼─────┬─────┤   備註   │
│  │      │        │            │法院案號  │判決日期  │法院案號  │確定日期  │          │
├─┼───┼────┼──────┼─────┼─────┼─────┼─────┼─────┤
│1 │毒品危│有期徒刑│108 年9 月11│臺灣高雄地│109 年3 月│同左      │109 年4 月│          │
│  │害防制│5 月，如│日12時35分為│方法院109 │5 日      │          │1 日      │          │
│  │條例  │易科罰金│警採尿時起回│年度審易字│          │          │          │          │
│  │      │，以新臺│溯96小時內某│第46號    │          │          │          │          │
│  │      │幣1,000 │時（不含公權│          │          │          │          │          │
│  │      │元折算1 │力拘束期間）│          │          │          │          │          │
│  │      │日。    │            │          │          │          │          │          │
├─┼───┼────┼──────┼─────┼─────┼─────┼─────┼─────┤
│2 │毒品危│有期徒刑│108 年11月3 │臺灣高等法│110 年4 月│最高法院11│110 年9 月│編號2 至7 │
│  │害防制│4 年2 月│日          │院高雄分院│7 日      │0 年度台上│16日      │之罪曾經本│
│  │條例  │（共2 罪│108 年11月26│110 年度上│          │字第5273號│          │院左列判決│
│  │      │）      │日          │訴字第145 │          │          │          │定應執行有│
│  │      │        │            │號        │          │          │          │期徒刑8 年│
├─┼───┼────┼──────┤          │          │          │          │6 月，經最│
│3 │毒品危│有期徒刑│108 年11月13│          │          │          │          │高法院駁回│
│  │害防制│3 年10月│日          │          │          │          │          │上訴而確定│
│  │條例  │（共2 罪│108 年11月17│          │          │          │          │          │
│  │      │）      │日          │          │          │          │          │          │
├─┼───┼────┼──────┤          │          │          │          │          │
│4 │毒品危│有期徒刑│108 年12月4 │          │          │          │          │          │
│  │害防制│4 年    │日          │          │          │          │          │          │
│  │條例  │（共2 罪│108 年12月19│          │          │          │          │          │
│  │      │）      │日          │          │          │          │          │          │
├─┼───┼────┼──────┤          │          │          │          │          │
│5 │毒品危│有期徒刑│108 年12月8 │          │          │          │          │          │
│  │害防制│4 年4 月│日          │          │          │          │          │          │
│  │條例  │        │            │          │          │          │          │          │
├─┼───┼────┼──────┤          │          │          │          │          │
│6 │毒品危│有期徒刑│108 年11月5 │          │          │          │          │          │
│  │害防制│3 年8 月│日          │          │          │          │          │          │
│  │條例  │（共4 罪│108 年11月8 │          │          │          │          │          │
│  │      │）      │日          │          │          │          │          │          │
│  │      │        │108 年11月16│          │          │          │          │          │
│  │      │        │日          │          │          │          │          │          │
│  │      │        │108 年11月24│          │          │          │          │          │
│  │      │        │日          │          │          │          │          │          │
├─┼───┼────┼──────┤          │          │          │          │          │
│7 │毒品危│有期徒刑│108 年11月16│          │          │          │          │          │
│  │害防制│7 年2 月│日          │          │          │          │          │          │
│  │條例  │        │            │          │          │          │          │          │
└─┴───┴────┴──────┴─────┴─────┴─────┴─────┴─────┘